# 求助陈版主，信托计划的会计核算

提问人：三只小 鱼 时间：2021-06-17 21:28:12
一、案例背景：
上市公司作为“劣后级”委托人、受益人投资信托计划（固定投资期限 36 个月），并与信托受托人签订“差额支付协议”，信托合同及差额支付协议中规定：
上市公司要为本信托计划下优先级委托人信托利益的实现提供差额补足，具体是当信托计划在核算日或终止日未达到本协议约定的预期收益（包括信托计划应支付的税费、信托费用、优先级委托人应分配的预期收益及信托本金）时上市公司向信托受托人及优先级委托人补足差额部分。
信托财产的分配顺序： 1 、支付税款、信托费用、负债等， 2 、向优先级委托人分配当期的信托收益、直至达到预期收益， 3 、再次向优先级委托人分配信托本金，直至其持有的全部信托本金， 4 、在信托计划终止时，经过上述分配如有剩余，向劣后级委托人进行分配，直至劣后级委托人分得的收益达到劣后级委托人根据差额支付协议所实际支付的款项， 5 、向劣后级委托人分配当期的信托收益、直至达到预期收益，再次向劣后级委托人分配信托本金，直至其持有的全部信托本金， 6 、经上述分配后仍有剩余，向先级委托人、受托人、劣后级委托人按1:1:8进行分配。
截止目前，信托计划到期但尚未完成清算及分配。根据上市公司签署信托计划信托合同及差额支付协，上市公司向信托计划履行差额补足义务并支付差额补足款项，成为信托计划的唯一受益人。
问题：支付差额补足款项应计入投资收益还是投资成本？
初步判断：
初步判断该项信托计划投资按照新金融工具准则分类为以公允价值计量且其变动计入当期损益的金融资产报表项目为交易性金融资产。
意见一：依据信托合同及信托财产分配的约定，支付差额补偿后的收益并不能全部作为公司收益，补偿支出，所以支付差额补足款项应计入当期损益，计入投资收益；
意见二：依据信托合同及信托财产分配的约定，劣后级委托人－上市公司向信托受托人及优先级委托人支付的差额部分，反映为上市公司的信托计划的投资成本与公允价值的差额，上市公司支付的差额款应计入交易性金融资产－公允价值变动损益。

回答人：chenyiwei
支付的差额补足款项应确认为对该信托的投资成本，同时以调整后的成本基础重新计算调整当期的公允价值变动损益。所以一方面增加投资成本，另一方面增加公允价值变动损失。